【裁判字號】    97,訴,28
【裁判日期】    970128
【裁判案由】    毒品危害防制條例
【裁判全文】
臺灣臺北地方法院刑事判決                97年度訴字第28號
公  訴  人  臺灣臺北地方法院檢察署檢察官
被      告  甲○○
                    （現另案在臺灣臺北監獄執行中）
上列被告因違反毒品危害防制條例案件，經檢察官提起公訴（九
十六年度毒偵字第三四五八號），被告於準備程序中就被訴事實
為有罪陳述，本院合議庭裁定改行簡式審判程序審理，判決如下
：
    主  文
甲○○施用第一級毒品，處有期徒刑捌月；又施用第二級毒品，
處有期徒刑肆月。應執行有期徒刑拾月。
    事  實
一、甲○○前因施用毒品案件，於民國八十八年四月二十三日經
    本院以八十八年度毒聲字第九五五號裁定送觀察、勒戒後，
    因認無繼續施用毒品之傾向，業經臺灣臺北地方法院檢察署
    檢察官於八十八年十二月三十一日以八十八年度毒偵緝字第
    一五０號為不起訴處分確定；又因施用毒品案件，於八十九
    年六月十五日經本院以八十九年度毒聲字第一四七二號裁定
    送觀察、勒戒後，因認有繼續施用毒品之傾向，經同署檢察
    官聲請強制戒治，經本院於八十九年七月十七日以八十九年
    度毒聲字第一七二八號裁定送戒治處所施以強制戒治，至九
    十年一月十七日停止戒治出所，同案並經本院以八十九年度
    易字第一六五八號判處有期徒刑八月確定；惟其於停止戒治
    期間，又因施用第一、二級毒品案件，經臺灣板橋地方法院
    於九十一年五月二十四日以九十一年度訴字第七一九號判處
    有期徒刑八月及六月，定應執行有期徒刑一年確定，同案並
    經本院裁定送強制戒治，且繼續執行強制戒治至九十二年四
    月二十日期滿出所，上揭施用毒品罪與其轉讓第二級毒品罪
    經本院於八十九年十一月七日以八十九年度訴字第一一二０
    號判決判處之有期徒刑二年確定之案件，合併定其應執行刑
    為三年七月，並接續執行，而於九十五年一月十二日假釋出
    獄；然再因施用毒品案件，經本院於九十六年四月三十日以
    九十六年度易字第一００號判決判處有期徒刑十月，減刑為
    有期徒刑五月確定；嗣即撤銷上揭假釋，並於九十六年十月
    二十四日入監執行；詎仍不知悔改，明知海洛因及安非他命
    ，分屬毒品危害防制條例第二條第二項第一、二款所列之第
    一、二級毒品，不得任意持有或施用，竟於上開假釋期間內
    ，復基於施用第一級毒品海洛因之犯意，於九十六年九月十
    八日上午十一時十五分回溯前二十六小時內某時（確實時間
    不詳），在其臺北市○○區○○路二段二四四巷三０號二樓
    住處，以不詳方式，施用第一級毒品海洛因一次；另基於第
    二級毒品安非他命之犯意，於九十六年九月十八日上午十一
    時十五分回溯前九十六小時內某時（確實時間不詳），在其
    上開住處，以將第二級毒品安非他命置入吸食器內燒烤吸食
    煙霧方式，施用第二級毒品安非他命一次。嗣九十六年九月
    十八日，經警在其友人朱奕恆位於臺北市○○區○○街三０
    號住處搜索（朱奕恆部分由檢察官另行偵辦），經其同意採
    尿送驗後，發現其檢驗結果呈現鴉片類及安非他命類代謝物
    陽性反應，而查知上情。
二、案經臺北縣政府警察局報告臺灣臺北地方法院檢察署檢察官
    偵查起訴。
    理  由
壹、程序部分：
一、本案被告甲○○所犯係死刑、無期徒刑、最輕本刑為三年以
    上有期徒刑以外之罪，被告於行準備程序中就被訴事實為有
    罪之陳述，經法官告知簡式審判程序之旨，並聽取公訴人、
    被告之意見後，本院合議庭認為適宜由受命法官獨任進行簡
    式審判程序，而依刑事訴訟法第二百七十三條之一第一項規
    定，裁定改用簡式審判程序。
二、被告對於本案認定事實所引用之證據資料，於本院準備程序
    及審理期日調查證據中均陳明同意引用為本案證據，而本院
    審酌該等言詞供述及書面非供述證據作成時之情況認為適當
    ，依刑事訴訟法第一百五十九條之一至第一百五十九條之五
    之規定，均有證據能力。
貳、實體方面：
一、上揭犯罪事實，業據被告於偵查及本院審理中均坦承不諱，
    而被告為警查獲時經其同意所採集之尿液，分別以ＥＩＡ酵
    素免疫分析法初驗及ＧＣ／ＭＳ氣相層析質譜儀法確認複驗
    後，均呈鴉片類及安非他命類之陽性反應，此有臺灣檢驗科
    技股份有限公司濫用藥物尿液檢驗中心九十六年九月十九日
    檢驗報告書及臺北縣政府警察局刑警大隊偵辦毒品案件尿液
    代碼表各一紙附卷可稽（見偵卷第十五、十七頁）；佐以此
    雙重檢驗方法作藥物及其代謝產物之定性及定量分析，幾乎
    不會有偽陽性反應，亦即如尿液中未含有煙毒之反應者，即
    不可能產生因藥物所引起之偽陽性反應，有行政院國軍退除
    役官兵輔導委員會榮民總醫院八十三年四月七日（八三）北
    總內字第０三０三九號函可資參照，堪信被告出於任意性之
    自白，應與事實相符。又被告前因施用毒品案件，於八十八
    年四月二十三日經本院以八十八年度毒聲字第九五五號裁定
    送觀察、勒戒後，因認無繼續施用毒品之傾向，業經臺灣臺
    北地方法院檢察署檢察官於八十八年十二月三十一日以八十
    八年度毒偵緝字第一五０號為不起訴處分確定；又因施用毒
    品案件，於八十九年六月十五日經本院以八十九年度毒聲字
    第一四七二號裁定送觀察、勒戒後，因認有繼續施用毒品之
    傾向，經同署檢察官聲請強制戒治，經本院於八十九年七月
    十七日以八十九年度毒聲字第一七二八號裁定送戒治處所施
    以強制戒治，至九十年一月十七日停止戒治出所，同案並經
    本院以八十九年度易字第一六五八號判處有期徒刑八月確定
    ；惟其於停止戒治期間，又因施用第一、二級毒品案件，經
    臺灣板橋地方法院於九十一年五月二十四日以九十一年度訴
    字第七一九號判處有期徒刑八月及六月，定應執行有期徒刑
    一年確定，同案並經本院裁定送強制戒治，且繼續執行強制
    戒治至九十二年四月二十日期滿出所，上揭施用毒品罪與其
    轉讓第二級毒品罪經本院於八十九年十一月七日以八十九年
    度訴字第一一二０號判決判處之有期徒刑二年確定之案件，
    合併定其應執行刑為三年七月，接續執行有期徒刑，於九十
    五年一月十二日假釋出獄；然再因施用毒品案件，經本院於
    九十六年四月三十日以九十六年度易字第一００號判決判處
    有期徒刑十月，減刑為有期徒刑五月確定。可知被告於強制
    戒治期滿執行完畢釋放後之五年內，再犯本件施用毒品罪，
    亦與毒品危害防制條例第二十三條第二項有關之起訴要件相
    符。是本件事證明確，被告犯行洵堪認定，應予依法論科。
二、核被告施用第一級毒品海洛因之犯行，係犯毒品危害防制條
    例第十條第一項之施用第一級毒品罪；而其施用第二級毒品
    安非他命之犯行，則係犯同條例第十條第二項之施用第二級
    毒品罪。其施用毒品前後持有毒品之行為，均為施用毒品之
    當然手段，應為施用毒品之行為所吸收，均不另論罪。又被
    告所犯上開施用第一級毒品罪及第二級毒品罪間，犯意各別
    ，行為互殊，應予分論併罰。爰審酌被告屢次施用毒品經法
    院判決，並入監服刑，竟仍不思悔改，可知其意志力薄弱，
    應處以較長之刑期，與社會上毒品來源隔離，使其能深自反
    省，俾利其戒除毒癮，並斟酌施用毒品究屬戕害自身之行為
    ，且其犯罪後坦承犯行，態度尚稱良好等一切情狀，分別量
    處如主文所示之刑，並定其應執行之刑，以資懲儆。
據上論斷，應依刑事訴訟法第二百七十三條之一第一項、第二百
九十九條第一項前段，毒品危害防制條例第十條第一項、第二項
，刑法第十一條前段、第五十一條第五款，判決如主文。
本案經檢察官陳焜昇到庭執行職務。
中    華    民    國    97    年    1    月    28      日
                  刑事第十三庭法  官 郭顏毓
以上正本證明與原本無異
如不服本判決應於送達後10日內向本院提出上訴狀（應附具理由
及繕本）
                              書記官 潘文賢
中    華    民    國    97    年    1     月    29    日
附錄本案論罪科刑法條全文：
毒品危害防制條例第十條
施用第一級毒品者，處六月以上五年以下有期徒刑。
施用第二級毒品者，處三年以下有期徒刑。


司法院資訊處製作；財團法人民間司法改革基金會備份。
